【裁判字號】    96,訴,4407
【裁判日期】    980413
【裁判案由】    毒品危害防制條例等
【裁判全文】
臺灣板橋地方法院刑事判決              96年度訴字第4407號
公  訴  人  臺灣板橋地方法院檢察署檢察官
被      告  丙○○
指定辯護人  本院公設辯護人戊○○
被      告  庚○○
指定辯護人  本院公設辯護人己○○
被      告  乙○○原名林慶修.
                    （另案在臺灣臺北監獄臺北分監執行中）
指定辯護人  本院公設辯護人甲○○
上列被告因妨害公務案件，經檢察官提起公訴（96年度偵續字第
255號、96年度偵字第21167號），本院判決如下：
    主  文
丙○○犯如附表所示之罪，各處如附表所示之刑，並各沒收如附
表「罪名、處刑及沒收」欄所示之物。應執行有期徒刑拾捌年，
扣案如附表編號六「罪名、處刑及沒收」欄所示行動電話壹具（
含門號0000000000號SIM 卡）沒收，如不能沒收時，
追徵其價額或以其財產抵償之，販賣毒品所得新臺幣壹萬零捌佰
元沒收，如全部或一部不能沒收時，以其財產抵償之，販賣毒品
所得新臺幣柒仟元連帶沒收，如全部或一部不能連帶沒收時，其
中新臺幣伍仟元以其與庚○○之財產連帶抵償之，其中新臺幣壹
仟元以其與庚○○、乙○○之財產連帶抵償之，其中新臺幣壹仟
元以其與乙○○之財產連帶抵償之，扣案藍色電子磅秤壹台、夾
鏈袋柒拾玖只、分裝器具壹個、甲基安非他命玖包之外包裝袋共
玖只均沒收，其內第二級毒品甲基安非他命（合計驗餘毛重柒點
陸捌公克）均沒收銷燬。
庚○○犯如附表編號七至十二所示之罪，各處如附表編號七至十
二所示之刑，並各沒收如附表「罪名、處刑及沒收」欄所示之物
。應執行有期徒刑拾年，販賣毒品所得新臺幣陸仟元連帶沒收，
如全部或一部不能連帶沒收時，其中新臺幣伍仟元以其與丙○○
之財產連帶抵償之，其中新臺幣壹仟元以其與丙○○、乙○○之
財產連帶抵償之。
乙○○犯如附表編號十二、十三所示之罪，各處如附表編號十二
、十三所示之刑，並各沒收如附表「罪名、處刑及沒收」欄所示
之物。應執行有期徒刑肆年貳月，販賣毒品所得新臺幣貳仟元連
帶沒收，如全部或一部不能連帶沒收時，其中新臺幣壹仟元以其
與丙○○、庚○○之財產連帶抵償之，其中新臺幣壹仟元以其與
丙○○之財產連帶抵償之，扣案藍色電子磅秤壹台、夾鏈袋柒拾
玖只、分裝器具壹個、甲基安非他命玖包之外包裝袋共玖只均沒
收，其內第二級毒品甲基安非他命（合計驗餘毛重柒點陸捌公
克）均沒收銷燬。
    事  實
一、丙○○前因詐欺案件，經本院於民國九十五年六月二十三日
    以九十五年度訴字第一三二五號刑事判決判處有期徒刑三月
    ，於九十五年七月二十四日判決確定，嗣於九十五年十月十
    八日易科罰金執行完畢出監。詎其猶不知悔改，明知甲基安
    非他命係屬毒品危害防制條例所定之第二級毒品，依法均不
    得持有或販賣，竟基於販賣第二級毒品甲基安非他命以營利
    之犯意，於如附表編號一至六「犯罪事實」欄所示之時間、
    地點，先後販賣第二級毒品甲基安非他命予辛○○等人（販
    賣之對象、價格、數量均詳如附表編號一至六「犯罪事實」
    欄所載）。丙○○另與庚○○、乙○○共同基於販賣第二級
    毒品甲基安非他命以營利之犯意聯絡，於如附表編號七至十
    三「犯罪事實」欄所示之時間，均先由丙○○與買家約定至
    少以新臺幣（下同）一千元之價格販賣甲基安非他命一包後
    ，指示庚○○、乙○○將甲基安非他命交付予買家，並由丙○○另行向買家收取價金之方式，共同販賣第二級毒品甲基
    安非他命（交付毒品之時、地均詳如附表編號七至十三「犯
    罪事實」欄所載）。
二、丙○○明知甲基安非他命經中央衛生主管機關行政院衛生署
    公告列為禁藥管理，屬藥事法第二十二條第一項第一款所規
    範之禁藥，不得轉讓，竟基於轉讓禁藥甲基安非他命之犯意
    於如附表編號十四至二十五「犯罪事實」欄所示時間、地點
    ，無償提供微量甲基安非他命予庚○○、乙○○、壬○○、
    子○○等人施用，而轉讓之。
三、嗣辛○○因另涉竊盜案件經警以現行犯逮捕後，依辛○○之
    供述於九十五年（起訴書原誤繕為九十六年，業經檢察官更
    正）七月三十一日在臺北縣板橋市○○○路八號九樓之二三
    查獲丙○○，並扣得甲基安非他命九包（合計驗餘毛重七點
    六三八公克）、藍色電子磅秤一台、夾鏈袋七十九只、分裝
    器具一個，再循線分別在臺北縣板橋市○○○路八號七樓查
    獲乙○○、在臺北縣板橋市○○○路○段一一一號二樓二○
    八室查獲庚○○。另於九十六年七月二十四日查獲丁○，依
    丁○之供述而循線偵悉上情。
四、案經臺北縣政府警察局移送暨臺北縣政府警察局新莊分局報
    告臺灣板橋地方法院檢察署檢察官偵查起訴。
    理  由
壹、程序方面：
一、有關被告丙○○於警詢自白之證據能力：
（一）按被告之自白，非出於強暴、脅迫、利誘、詐欺、疲勞訊
      問、違法羈押或其他不正之方法，且與事實相符者，得為
      證據，刑事訴訟法第一百五十六條第一項定有明文。
（二）被告丙○○固辯稱：九十五年八月一日警詢時警察先示意
      要伊承認販賣毒品，並曾作勢要毆打伊，尚提供共同被告
      庚○○、乙○○之筆錄要求伊配合其他共同被告之供詞，
      警詢筆錄係由警察事先製作好，要伊照念云云。經查，被
      告丙○○於九十五年八月一日警詢時，除承認於九十五年
      七月二十九日晚上請共同被告庚○○、乙○○送甲基安非
      他命一包至臺北縣板橋市○○街口交易外，其餘陳述與共
      同被告庚○○、乙○○於同日警詢時所述內容，並非一致
      ，此觀諸三人警詢筆錄內容自明，是被告所辯係配合共同
      被告庚○○、乙○○之筆錄應答，尚非無疑。又被告丙○○於製作警詢筆錄時，態度配合，警員未使用任何恐嚇或
      不當取供情事時筆錄過程，採一問一答，同步錄音方式製
      作之情，業經證人即製作被告丙○○筆錄之員警癸○○於
      本院審理時到庭證述在卷，且經本院勘驗上開警詢錄音結
      果：筆錄係採一問一答方式製作，全程連續錄音，錄音帶
      內容與警詢筆錄所載大致相符，訊問過程中警員詢問之態
      度、語氣平和，詢及是否有販賣毒品時，被告丙○○起初
      否認，後有承認賣了四、五次，雖警員有稱：「另外二個
      人供出他了」等語，並提示庚○○、乙○○筆錄予其檢視
      ，惟未以強暴、脅迫或言詞威嚇等不正方法要其配合承認
      販毒，亦未指示其須配合庚○○、乙○○二人之說法回答
      ，而被告丙○○應答之語調、態度自然，並無特別之情緒
      反應或異常之情況發生，此有本院九十七年十月三十一日
      勘驗筆錄一份附卷可稽（見本院卷〔一〕第二百五十八頁
      ），是被告丙○○上開所辯顯非可採，前揭警詢筆錄仍得
      作為證據。
二、按被告以外之人於司法警察調查中所為之陳述，與審判中不
    符時，其先前之陳述具有較可信之特別情況，且為證明犯罪
    事實存否所必要者，得為證據，刑事訴訟法第一百五十九條
    之二定有明文。至警詢中之陳述具備可信性與必要性，事實
    審法院除應衡酌該警詢筆錄作成之外部情況，就詢問有無出
    於不正方法、陳述是否出於非任意性等適法性與否為整體之
    考量外，應兼顧基於發見真實之需求有無具有重要關係。經
    查：
（一）關於共同被告丙○○、庚○○、乙○○個人於警詢時所為
      不利於己之陳述，對其他共同被告而言，均屬被告以外之
      人審判外之陳述，其中，共同被告丙○○於警詢之供述，
      並無不正訊問或照事先製作好之筆錄念誦之情形，業如前
      述，而共同被告庚○○於警詢時就伊受被告丙○○指示交
      付甲基安非他命予他人之次數、時間、地點與其於同日檢
      察官偵訊、本院訊問時所為證述一致，另就其中一次係偕
      同共同被告乙○○一起前往交付毒品之時、地、對象等節
      ，亦與共同被告乙○○於同日警、偵訊及本院訊問時所為
      證述內容大致相符，且共同被告庚○○、乙○○於同日檢
      察官偵訊及本院訊問時，皆未提及有何精神不濟、警詢時
      受不正訊問之情，尚就警詢時所為陳述有所補充，並就共
      同販賣甲基安非他命之細節再作確認。而經本院勘驗共同
      被告乙○○之警詢筆錄結果：該筆錄係採一問一答方式製
      作，全程連續錄音，錄音內容與筆錄所載相符，訊問過程
      中，警員詢問之態度、語氣平和，被告乙○○對於警員之
      提問均能清楚回答，未有答非所問或精神恍惚等情狀，且
      應答之語調、態度自然，並無遭強暴、脅迫、利誘、詐欺
      、疲勞訊問等不正方法違法取供之情形，亦有本院九十七
      年十二月三十日勘驗筆錄在卷可查（見本院卷〔一〕第二
      百八十二頁）。此外，共同被告丙○○、庚○○、乙○○
      三人於警詢時之供述並非僅陳述不利其他共同被告之事，
      亦含不利於己之陳述，顯然較少權衡利害得失或受他人干
      預，依經驗法則，亦較之事後翻異前詞為可信，其憑信性
      甚高。從而，應認共同被告三人警詢筆錄內容係根據其陳
      述之內容所記載，則該筆錄內容之公正客觀性即無由質疑
      。綜上情況判斷，本院認共同被告三人於警詢時之陳述，
      具有較可信之特別情況，且其警詢筆錄基於發見真實之需
      求並有重要關係，而為證明犯罪事實之存否並有必要，故
      共同被告三人於警詢之陳述，本院認符合刑事訴訟法第一
      百五十九條之二之情形，依法有證據能力。
（二）證人辛○○於警詢之陳述：
      查證人辛○○於警詢時之陳述，屬被告以外之人於審判外
      所為之陳述，其於警詢之陳述，與審判中之陳述並不一致
      ，而依證人辛○○於警詢當時之客觀環境及條件加以觀察
      ，證人辛○○於九十五年八月一日警詢中就其向被告丙○○購買甲基安非他命之時間、地點、分次交貨、數量、金
      額等節陳述明確，並帶同警方查獲及當庭指認被告丙○○
      ，且觀諸證人辛○○警詢筆錄之記載：證人辛○○先稱係
      於九十五年七月二十九日下午四時向被告丙○○以二千元
      購得甲基安非他命約零點七公克等語，其後警方尚詢及「
      為何警方查獲你時你供稱是每公克二千八的價錢向丙○○
      購買二公克，合計五千六百元，你如何解釋？」等語，辛○○始就被告丙○○係分三次補足合計約二公克之甲基安
      非他命之時間、金額、數量等節為補充說明。倘該筆錄係
      警方事先製作，大可直接將各次購買之時間、數量、金額
      均記載明確，再要求證人照該內容陳述，足見上開筆錄應
      係按證人辛○○自行之供述而為記載。又證人辛○○為警
      查獲時僅扣得甲基安非他命一包（驗餘毛重一點二八八公
      克），並無任何證據顯示證人辛○○涉有販賣毒品犯嫌，
      警方要無可能以查辦辛○○販賣毒品要脅伊供出毒品來源
      。再者，於查獲證人辛○○前，警方就被告丙○○涉犯販
      賣毒品案件並無何情資，此經證人即查獲員警癸○○於本
      院審理時具結證述在卷，是警方當無可能要求證人辛○○
      誣指係向被告丙○○購買毒品。況證人辛○○於警詢時既
      已就其自身所涉竊盜、施用毒品案件坦承在案，則其是否
      供出毒品來源因而破獲，乃其施用毒品罪刑得否減輕其刑
      之問題，凡此，員警俱無以刑求手段強逼其供出毒品來源
      之理。此外，證人辛○○於九十五年八月一日檢察官訊問
      時，亦經檢察官當庭勘驗其身體並無明顯傷勢，僅前胸略
      有紅腫，並諭知拍照存證，此有勘驗照片六幀在卷為佐。
      此外，復查無其他積極事證足以證明證人辛○○前揭警詢
      之陳述係出於警員以違背法定程序之手段所取得，則證人
      辛○○於偵、審程序中所辯遭警刑求、要脅、筆錄係警察
      事先製作各節，均非可採，堪認證人辛○○於警詢時並未
      遭受任何外力壓迫，所述應係出於其自由意志無疑。衡以
      證人辛○○於警詢時之陳述，係於警方查獲當日所為，記
      憶清晰，且未受他人左右而出於自然之陳述，嗣於檢察官
      偵查中及本院審理中所為證言，或因與被告丙○○同庭應
      訊，考量與被告丙○○間之利害關係故為有利被告丙○○
      之證詞，非無可能，是以，證人辛○○先前警詢中之陳述
      ，具有較為可信之特別情況，且為證明被告丙○○犯罪事
      實存否所必要，依前揭規定旨意，應認具有證據能力。
三、本件認定事實所引用之卷內其他卷證資料，並無證據證明係
    公務員違背法定程序所取得，且檢察官、被告三人及其辯護
    人於本院準備程序及審判期日時均表示同意作為證據而不予
    爭執，且迄至言詞辯論終結前亦未再聲明異議，依刑事訴訟
    法第一百五十九條之五第一項之規定，本件認定事實所引用
    之其他證據，均有證據能力。
貳、實體方面：
一、訊據被告丙○○固坦承於前揭時地轉讓禁藥甲基安非他命予
    庚○○、乙○○、壬○○、子○○等人施用之情不諱，惟被
    告丙○○、庚○○、乙○○三人均矢口否認有何販賣第二級
    毒品甲基安非他命之犯行，被告丙○○辯稱：係與辛○○合
    資購買甲基安非他命，並未販賣毒品予辛○○，在警詢時供
    稱有販賣甲基安非他命予乙○○及請庚○○、乙○○送甲基
    安非他命給他人，是警察拿庚○○、乙○○的筆錄給伊看，
    要伊配合庚○○、乙○○的供詞製作筆錄云云；被告庚○○
    、乙○○均辯稱：未受被告丙○○指示送交毒品予他人，渠
    等於警、偵訊時所為陳述，係故意虛構陷害丙○○之偽證云
    云；被告三人之辯護人則以：被告丙○○之警詢筆錄係員警
    事先做好，故丙○○所為自白並非出自由意志，另證人辛○○業於審理時具結證稱係與被告丙○○合資購買毒品，並非
    向丙○○購買，且證人子○○、丁○前後證述不一，亦難認
    屬實，至證人乙○○、庚○○雖分別於檢察官偵訊時證述被
    告丙○○販賣甲基安非他命予乙○○、指示乙○○、庚○○
    交付甲基安非他命予買家等不利丙○○之證述，惟該二證人
    上開證述業經本院以九十六年度訴字第一六七○號刑事判決
    認定為虛偽陳述，並判處二人偽證罪刑確定，該等證述自非
    可採云云置辯。惟查：
（一）有關被告丙○○如附表編號十四至二十五「犯罪事實」欄
      所載轉讓禁藥甲基安非他命之事實，業經被告丙○○於本
      院審理時坦承不諱，核與證人乙○○、庚○○於警詢、本
      院羈押訊問時具結證稱：渠二人依被告丙○○之指示將甲
      基安非他命送至指定地點後，丙○○即提供甲基安非他命
      供渠等施用等語及證人壬○○於警、偵訊時證稱：自九十
      五間年五月底間至九十五年七月三十一日為警查獲時止，
      在伊男友即被告丙○○位在臺北縣板橋市○○○路八號九
      樓之二三號租屋處，由丙○○將甲基安非他命先處理好再
      提供予伊施用，最後一次係於九十五年七月三十一日下午
      三時許等語及證人子○○於檢察官偵訊時及本院審理中具
      結證述：九十五年底以一千元向被告丙○○購買甲基安非
      他命一包後，被告至伊位在臺北縣板橋市○○路一四九巷
      二二弄八之一號住處，並請伊施用甲基安非他命二、三次
      ，九十五年底以前沒有向被告丙○○拿過毒品等節大致相
      符。又證人乙○○、庚○○、壬○○於九十五年七月三十
      一日為警查獲後，經警採集渠等尿液與自丙○○前揭居所
      扣得之甲基安非他命九包（驗餘毛重七點六三八公克）送
      驗結果，均呈甲基安非他命陽性反應，有台灣檢驗科技股
      份有限公司（下稱台灣檢驗公司）九十五年八月十六日濫
      用藥物尿液檢驗報告三紙，及同日編號CH/ 二○○六/八
      ○二○七號濫用藥物檢驗報告一紙在卷可查（見九十五年
      度偵字第一八三七一號偵查卷第一百五十二頁至第一百五
      十四頁、第一百四十三頁）。是被告丙○○此部分犯行堪
      以認定。至被告丙○○於九十五年七月一日後轉讓甲基安
      非他命予壬○○施用之次數，除前揭證人壬○○於警詢中
      所稱最末一次為九十五年七月三十一日之情外，尚乏其他
      積極事證足以證明尚有其他轉讓禁藥之事實，是應為有利
      被告丙○○之認定，認於九十五年七月一日後，被告丙○○僅轉讓禁藥安非他命予壬○○施用一次，併此敘明。
（二）有關被告丙○○如附表編號一「犯罪事實」欄所載接續販
      賣甲基安非他命予辛○○部分：
  １、此部分事實，業經證人辛○○於警詢時證稱：於九十五年
      七月二十五日下午一時許，以每公克二千八百元之價格向
      被告丙○○購買二公克甲基安非他命，因丙○○貨不夠，
      便分三次補足，前二次共給付三千八百元價金，第三次是
      於九十五年七月二十九日下午四時許在臺北縣板橋市○○○路八號九樓之二三號以二千元價格買零點七公克甲基安
      非他命等語明確。
  ２、而查獲被告丙○○之過程，係因另案被告即證人辛○○於
      九十五年七月三十日曾至被告丙○○前揭居所，隨後在該
      處所同社區之臺北縣板橋市○○○路八號十樓之九住宅犯
      竊盜案件，為警於九十五年七月三十一日下午二時五十分
      許查獲，並扣得甲基安非他命一包（驗餘毛重一點二八八
      公克，業經本院以九十八年度聲字第九四三號裁定諭知沒
      收銷燬），嗣於警詢時辛○○供稱扣案甲基安非他命係向
      被告丙○○購買，並帶同警方至被告丙○○前揭居所，而
      查獲被告丙○○等情，業經本件查獲員警癸○○於本院審
      理中具結證述明確，核與證人辛○○於警詢時之陳述相符
      ，堪可採信。
  ３、至證人辛○○於檢察官偵訊時改稱：伊遭警扣案之甲基安
      非他命係伊與被告丙○○合資向綽號「阿欽」之人購買，
      二人一起施用云云，惟就二人合資購買之時間、地點均諉
      稱不知，已屬有疑，嗣於本院審理中復改證稱：自己所施
      用之甲基安非他命係向真實姓名不詳，綽號「阿華」之人
      取得，未與被告丙○○合資購買過毒品云云，其後再改稱
      好像有與丙○○合購云云，舉凡自己施用之甲基安非他命
      係向「阿欽」或「阿華」購買、是否與被告丙○○合資購
      買等節所為證述，前後矛盾不一，均難遽採。另被告丙○○於警詢時先稱：扣案甲基安非他命係綽號「阿欽」之男
      子的、「（問：辛○○供稱毒品安非他命是向你購買的，
      你如何解釋？）他都講先拿去一千或二千來，錢先欠著，
      因為他欠我太多錢，我不讓他欠，所以他已經沒有跟我買
      了。」云云，嗣於檢察官偵訊時則先稱：扣案甲基安非他
      命九包均屬綽號「阿欽」之男子所有云云，經檢察官訊以
      ：「溫（指辛○○）稱，（甲基）安非他命是與你一起購
      買的？」，再改稱：「對，我們就一起購買（甲基）安非
      他命。」云云，另於本院審理中，就證人辛○○為警查扣
      之甲基安非他命先稱與己無關，經閱覽證人辛○○偵訊筆
      錄後，又改稱應該是與伊合買云云，核該二人所述顯互為
      附和，迴護被告丙○○之詞，洵難採信。
  ４、證人辛○○為警查獲後所採集之尿液及查扣之甲基安非他
      命一包（驗餘毛重一點二八八公克）經送驗結果，均呈甲
      基安非他命陽性反應，有台灣檢驗公司九十五年八月十六
      日編號CH/ 二○○六/ 八○二二六號濫用藥物尿液檢驗報
      告、編號CH/ 二○○六/ 八○二○六濫用藥物檢驗報告、
      尿液代碼姓名對照表各一紙在卷為佐（見九十五年度偵字
      第一八三七一號第一百五十頁、第一百四十二頁、第一百
      五十六頁）。則證人辛○○為警扣案之甲基安非他命係向
      被告丙○○購得之事實，已甚明確。
（三）有關被告丙○○如附表編號二、三「犯罪事實」欄所載販
      賣甲基安非他命予乙○○部分：
  １、此部分事實，業經被告丙○○於警詢時自承：曾販賣甲基
      安非他命予乙○○二、三次，共二千元等語在卷，核與證
      人乙○○於九十五年八月一日檢察官偵訊時及本院羈押訊
      問時均具結證稱：於九十五年七月十七日中午及同年月二
      十二日中午左右，均以一千元之價格，在被告丙○○前揭
      居所，購買甲基安非他命各一包等語大致相符。且證人乙○○於九十五年七月三十一日為警查獲後經警採集其尿液
      送驗結果，亦呈甲基安非他命陽性反應，有台灣檢驗公司
      九十五年八月十六日編號CH/二○○六/八○二二八號濫用
      藥物尿液檢驗報告附卷可資佐證。又被告丙○○前揭供述
      乃出自其自由意思所為，業已認定如前，則其嗣後空言翻
      稱並未販賣甲基安非他命予乙○○云云，即屬有疑。另證
      人乙○○於九十五年八月一日檢察官偵訊及九十五年八月
      二日本院羈押訊問時，均一致證稱確於上開時、地，各以
      一千元之價格向被告丙○○購得甲基安非他命一包之情無
      誤，而被告丙○○亦從未提及曾與證人乙○○合資或幫乙○○購買毒品，是證人乙○○嗣於九十五年九月二十七日
      檢察官偵訊時始改稱：未向被告丙○○買過毒品，只是透
      過丙○○向「阿欽」購買毒品云云，顯非實在。
  ２、證人乙○○固因於九十五年八月一日偵訊時具結為上開證
      述，經本院以九十六年度訴字第一六七○號刑事判決認定
      為偽證，而判處有期徒刑八月，緩刑三年確定，然他案之
      判決內容，並無當然拘束本案判決之效力，此乃憲法第八
      十條獨立審判之意旨。經查，證人乙○○於九十五年九月
      二十七日偵訊時先稱：伊於九十五年八月一日、八月二日
      所為警、偵訊及本院訊問時，因退藥之故，頭腦不清，始
      為曾向被告丙○○買過毒品之證言云云，隨後又稱：於九
      十五年八月一日檢察官偵訊時為了拼交保，才在結文上簽
      名云云，之後復稱：係為配合被告庚○○，始為自己與被
      告庚○○有替被告丙○○送毒品之證詞云云，就其於九十
      五年八月一日警、偵訊及同年月二日本院訊問時所為證述
      ，究係因退藥精神狀態不佳、為求交保，抑配合被告庚○○報復被告丙○○，前後證述不一，且上開偵訊及本院訊
      問時所為證述內容，同時述及自身販賣安非他命之重罪，
      其於事隔近二月之檢察官訊問時更易前詞，改口承認罪刑
      較輕之偽證罪，而全盤否認向被告丙○○購買甲基安非他
      命、與被告丙○○、庚○○共同販賣甲基安非他命，及接
      受被告丙○○無償轉讓甲基安非他命等情，不無權衡利害
      得失，避重就輕之結果，其於九十五年九月二十七日偵訊
      時所為證述，自難採為有利被告丙○○之認定。至證人乙○○此部分另涉及偽證罪嫌，應由檢察官另行偵辦。
（四）有關被告丙○○如附表編號四、五「犯罪事實」欄所載販
      賣甲基安非他命予子○○部分之事實，迭經證人子○○於
      檢察官偵訊時及本院審理中具結證述明確，且互核一致。
      又被告丙○○曾無償轉讓甲基安非他命予證人子○○施用
      ，證人子○○尚因此而將自己申辦之行動電話門號000
      0000000號行動電話贈與被告丙○○使用一節，亦
      經證人子○○於歷次偵、審程序中證述在卷，從而證人子
      ○○與被告丙○○二人應無仇隙，倘被告丙○○確無販賣
      甲基安非他命予伊之事實，證人子○○自無甘涉偽證罪責
      而設詞誣陷被告丙○○之理。況子○○上開證述，同時亦
      涉及己身施用第二級毒品罪嫌等不利於己之事實，其真實
      性當屬較高，堪可採信。至被告於九十六年八月十三日警
      詢時先稱：伊曾透過友人「阿寶」幫子○○向綽號「中壢
      林」之人調過甲基安非他命，未從中獲利云云，其後於本
      院審理中再改稱：只有無償提供甲基安非他命予子○○，
      並未販賣云云，所述相互歧異，顯係飾卸之詞，即非可採
      。
（五）有關被告丙○○如附表編號六「犯罪事實」欄所載販賣甲
      基安非他命予丁○部分之事實，業經證人丁○於本院審理
      中具結證述：於九十六年七月二十四日為警查獲前三、四
      日某時許，伊以其所持用之0000000000號行動
      電話，撥打被告丙○○所使用之0000000000號
      行動電話約定交易甲基安非他命事宜後，即前往臺北縣土
      城市○○街某處五樓屋內，以一千元價格向被告丙○○購
      得甲基安非他命一包等語明確，並當庭指認被告丙○○即
      販賣上開毒品予伊之人無誤。又上開門號0000000
      000號係證人子○○於九十五年十一月五日申辦啟用，
      於九十六年初起交由被告使用，該門號曾於九十六年七月
      二十二日與門號0000000000號行動電話有通聯
      紀錄，且門號0000000000號行動電話於該通話
      時之基地台位在臺北縣土城市○○街十一號十一樓等情，
      亦經證人子○○於檢察官偵訊時及本院審理中具結證述如
      前，並有0000000000號行動電話申裝人資料與
      雙向通聯紀錄一件在卷可稽。由上開基地台址及證人丁○
      於本院審理中所證述購買毒品地點，均與被告丙○○當時
      之住所即臺北縣中和市○○街四七號五樓甚為接近一節，
      可知證人丁○於本院審理中所證述撥打上開電話向被告丙○○購買甲基安非他命一包等情，堪認屬實。此外，證人
      丁○前因於九十六年七月二十四日施用第二級毒品甲基安
      非他命，經驗尿呈甲基安非他命陽性反應，並經本院以九
      十六年度簡字第六○一六號刑事簡易判決判處罪刑在案，
      亦有上開刑事簡易判決影本一份附卷為佐。至證人丁○於
      警詢時，僅指稱係向綽號「阿樺」之人購買甲基安非他命
      ，或基於與被告丙○○之私誼始未明確指出被告丙○○之
      實際姓名，自不得據此即認證人丁○於本院審理時所為上
      開證述有何不實，被告丙○○之辯護人以此為辯，尚非可
      採。
（六）有關被告丙○○、庚○○、乙○○如附表編號七至十三「
      犯罪事實」欄所載販賣甲基安非他命予他人部分：
  １、此部分之事實，業經被告丙○○於警詢時自承：於九十五
      年七月二十九日晚上委請被告庚○○、乙○○送甲基安非
      他命一包至臺北縣板橋市○○○路「總動員KTV 」前交予
      一女子，後改約至臺北縣板橋市○○街口交易等語在卷，
      而被告丙○○、乙○○於如附表編號十二、十三所示時地
      共同販賣甲基安非他命之事實，亦經證人即共同被告乙○○於九十五年八月一日警詢、檢察官偵訊時及九十五年八
      月二日本院訊問時具結證稱：分別於九十五年七月二十九
      日晚上與被告庚○○幫被告丙○○送甲基安非他命至臺北
      縣板橋市○○○路「總動員KTV 」門口，後來改至板橋市
      ○○街交予一名年輕女子、九十五年七月三十一日中午再
      送甲基安非他命至臺北市○○區○○街，交予一名三十多
      歲女子，均係由被告丙○○先與買家聯絡，再通知伊至丙○○居所拿甲基安非他命送至約定地點交付買家，交易價
      格及收取價金係丙○○與買家聯絡等語；於檢察官偵訊時
      具結證稱：承認上開送甲基安非他命至臺北市○○街予一
      名女子，時間、地點均是丙○○所指定，伊係幫忙跑腿等
      語明確；另被告丙○○與被告庚○○有如附表編號七至十
      二所示共同販賣甲基安非他命之事實，則經證人即共同被
      告庚○○於九十五年八月一日警、偵訊及本院訊問時具結
      證述在卷，且前後所述核屬一致。
  ２、參以本件係先依證人辛○○之供述查獲被告丙○○後，再
      循線查獲被告乙○○、庚○○，警方自無可能預設被告三
      人各次共同販賣毒品之情節，且觀諸證人即被告乙○○、
      庚○○於警詢時所述渠等與被告丙○○共同販賣甲基安非
      他命之時、地、行為分擔之細節均相一致，且前後互符，
      顯非於精神不濟情形下，所能強記警詢內容，而為相同之
      陳述，是渠二人前揭所證，應係自行陳述，並無出於不正
      訊問或由渠二人事前勾串誣陷被告丙○○之情形。又販賣
      、幫助販賣或運送毒品同屬重罪，乃眾所皆知之事，被告
      庚○○、乙○○均係成年人，當無不知之理，況渠二人既
      均坦承多次接受被告丙○○無償提供甲基安非他命供渠等
      施用，自無刻意設詞誣陷被告丙○○之動機。縱渠二人因
      懷疑係遭被告丙○○帶同警方而查獲，欲予報復，大可供
      稱係向被告丙○○購買毒品，豈有自承參與交付毒品甲基
      安非他命予買家犯行，而陷己身於上開重典之理？是被告
      庚○○、乙○○二人嗣於九十五年九月二十七日檢察官偵
      訊中同時翻稱：之前歷次供述皆屬不實云云，顯屬事後推
      諉卸責，避重就輕之詞，洵無足取。至被告庚○○、乙○○固因於九十五年八月一日偵訊時具結為上開證述，經本
      院以九十六年度訴字第一六七○號刑事判決認定為偽證，
      而判處罪刑確定，有該等判決影本一份附卷可參，然此應
      係被告庚○○、乙○○欲逃避本件重罪而轉承認較輕之偽
      證罪之結果，本院自不受該案判決之拘束。且渠二人於九
      十五年九月二十七日檢察官偵訊時具結而為不實證述部分
      ，另涉犯偽證罪，應由檢察官另行偵辦，附此敘明。
  ３、至被告三人如附表編號七至十三所示販賣甲基安非他命之
      價格，因證人即共同被告庚○○、乙○○均證稱：毒品價
      金係被告丙○○自行與買家約定及收取等語明確，而被告
      丙○○於警詢時諉稱不記得售價，其後又矢口否認販賣甲
      基安非他命犯行，在缺乏其他積極事證情形下，僅得參酌
      被告丙○○其餘各次交易甲基安非他命之價格而為最有利
      被告三人之認定，推論上開如附表編號七至十三所示販賣
      甲基安非他命之價格至少為每包一千元。
二、按一般民眾普遍認知之毒品非法交易，向為政府查禁森嚴且
    重罰不寬貸，衡諸常情，倘非有利可圖，絕無平白甘冒被重
    罰風險之理，從而，舉凡其有償交易，除足反證其確另基於
    某種非圖利本意之關係外，通常尚難因無法查悉其買進、賣
    出之差價，而諉無營利之意思，或阻卻販賣犯行之追訴。故
    凡為販賣之不法行為者，其販入之價格必較售出之價格低廉
    ，而有從中賺取買賣差價牟利之意圖及事實，應屬符合論理
    法則而不違背社會通常經驗之合理判斷。被告三人均為智識
    正常之成年人，對於甲基安非他命價昂，取得不易，毒品交
    易為檢警機關嚴予取締之犯罪當知之甚稔，參以如附表編號
    七至十三所示被告丙○○先行與買家約定交易條件、收取價
    金，另由共犯庚○○、乙○○負責交付毒品予買家之交易模
    式，以減低遭查緝之風險至明，是被告三人前揭販入甲基安
    非他命之價格必較售出價格低廉，而有從中賺取差價牟利之
    意圖。
三、綜上所述，本件事證明確，被告丙○○、庚○○、乙○○三
    人前開犯行，洵堪認定。
四、新舊法之比較適用：
    查被告丙○○實施如附表編號二十一所示犯行後，刑法部分
    條文業於九十四年二月二日修正公布，九十五年七月一日施
    行。按行為後法律有變更者，適用行為時之法律，但行為後
    之法律有利於行為人者，適用最有利於行為人之法律，現行
    刑法第二條第一項訂有明文。此條規定乃與刑法第一條罪刑
    法定主義契合，而貫徹法律禁止溯及既往原則，係規範行為
    後法律變更所生新舊法律比較適用之準據法，是刑法第二條
    本身雖經修正，但刑法第二條既屬適用法律之準據法，本身
    尚無比較新舊法之問題，應一律適用裁判時之現行刑法第二
    條規定以決定適用之刑罰法律，合先敘明。又以本次刑法修
    正之比較新舊法，應就罪刑有關之共犯、未遂犯、想像競合
    犯、牽連犯、連續犯、結合犯，以及累犯加重、自首減輕暨
    其他法定加減原因（如身分加減）與加減例等一切情形，綜
    其全部罪刑之結果而為比較，最高法院九十五年五月二十三
    日九十五年第八次刑事庭會議決議可資參照。茲比較說明如
    下：
（一）被告丙○○為附表編號二十一所示行為後，修正後之刑法
      已刪除第五十六條連續犯之規定。被告丙○○先後多次轉
      讓禁藥甲基安非他命予壬○○施用之犯行，時間接近、手
      法相同，均觸犯構成要件相同之罪，顯係基於概括犯意反
      覆為之，依修正前刑法第五十六條連續犯之規定，應各論
      以一罪；而修正後之刑法既已刪除連續犯之規定，則所犯
      各罪，應依數罪併罰之規定分論併罰。比較新舊法適用結
      果，此部分以舊法規定對其較為有利。
（二）刑法分則編各罪所定罰金之貨幣單位原為銀元，且依修正
      前刑法第三十三條第五款規定，罰金刑為一銀元以上，而
      有關罰金倍數之調整及銀元與新台幣之折算標準，則定有
      「罰金罰鍰提高標準條例」及「現行法規所定貨幣單位折
      算新台幣條例」，除罰金以一銀元折算三元新台幣外，並
      將七十二年六月二十六日以前修正之刑法部分條文罰金數
      額提高十倍，其後修正者則不再提高倍數；嗣修正後刑法
      第三十三條第五款則將罰金刑提高為新台幣一千元以上，
      並以百元計算之，且因刑法第三十三條第五款所定罰金貨
      幣單位既已改為新台幣，刑法分則編各罪所定罰金之貨幣
      單位亦應配合修正為新台幣，且考量刑法修正施行後，不
      再適用「現行法規所定貨幣單位折算新台幣條例」，為使
      刑法分則編各罪所定罰金之最高數額與刑法修正前趨於一
      致，爰增訂刑法施行法第一條之一規定，將刑法分則編各
      罪所定罰金之貨幣單位均改為新台幣，並將七十二年六月
      二十六日以前修正之刑法部分條文罰金數額提高為三十倍
      ，其後修正者則提高為三倍。是以刑法分則編各罪所定罰
      金刑之最高數額，於上開規定修正後仍屬一致，並無不同
      ；但其罰金刑之最低數額，則比修正前提高，從而自以修
      正前之規定較為有利。惟本件並未對被告併科罰金，故此
      部分之實際適用結果，尚無不同。
（三）經綜合全部罪刑而為比較結果，有關被告丙○○如附表編
      號二十一部分涉及新舊法比較適用者，新法之規定非有利
      於被告，揆諸上揭說明，就涉及新舊法比較適用事項，依
      刑法第二條第一項前段，均應適舊法之規定。
（四）本件被告丙○○所犯如附表所示之數罪，經分別論處有期
      徒刑（詳下述）。而被告丙○○實施如附表編號二十一所
      示犯行時，修正前刑法第五十一條第五款規定：「宣告多
      數有期徒刑者，於各刑中之最長期以上，各刑合併之刑期
      以下，定其刑期。但不得逾二十年」；嗣該條款經修正為
      ：「宣告多數有期徒刑者，於各刑中之最長期以上，各刑
      合併之刑期以下，定其刑期。但不得逾三十年」。比較新
      舊法適用結果，新法之規定非有利於被告，依刑法第二條
      第一項前段，此部分亦應適用舊法規定，併予敘明。
五、核被告丙○○如附表編號一至十三所為、被告庚○○如附表
    編號七至十二所為、被告乙○○如附表編號十二、十三所為
    ，均係犯毒品危害防制條例第四條第二項之販賣第二級毒品
    罪；被告丙○○如附表編號十四至二十五所為，係犯藥事法
    第八十三條第一項之轉讓禁藥罪。被告丙○○就如附表編號
    七至十一部分犯行與被告庚○○間、就如附表編號十二部分
    犯行與被告庚○○、乙○○間、就如附表編號十三部分犯行
    與被告乙○○間，有犯意聯絡及行為分擔，均為共同正犯。
    被告三人持有甲基安非他命之低度行為，分別為販賣、轉讓
    之高度行為所吸收，不另論罪。被告丙○○如附表編號一所
    示販賣甲基安非他命予辛○○之行為，係基於一次買賣毒品
    之合意，以分次交付方式完成交易，時間密接，侵害同一法
    益，屬接續犯，均應論以一罪，至公訴意旨認構成二次販賣
    第二級毒品罪，應分論併罰，容有誤會，併此敘明。另被告
    丙○○如附表編號二十一所示無償轉讓禁藥甲基安非他命予
    壬○○之行為，時間緊接，所犯構成要件相同，顯係基於概
    括犯意反覆為之，為連續犯，依修正前刑法第五十六條規定
    ，以一罪論，並加重其刑。又被告丙○○於如附表編號十九
    所示以一行為同時轉讓甲基安非他命予庚○○、乙○○二人
    施用，為同種想像競合，應從一重之轉讓禁藥罪處斷。被告
    三人其餘如附表所示之各罪間，犯意各別、行為互殊，均應
    予分論併罰。又被告丙○○有如前所述刑事科刑及執行情形
    ，有臺灣高等法院被告前案紀錄表一份在卷可按，其於有期
    徒刑執行完畢後五年以內故意再犯如附表編號五、六、二十
    三至二十五所示有期徒刑以上之罪，為累犯，應依刑法第四
    十七條第一項之規定，加重其刑，惟如附表編號五、六法定
    刑為無期徒刑部分依法不得加重。爰審酌被告三人販賣甲基
    安非他命之次數、數量、金額均非甚多，與多次大量出售賺
    取巨額價差者，尚屬有別，其因而觸犯法定刑為無期徒刑或
    七年以上有期徒刑之重典，有法重情輕堪予憫恕之情形，爰
    依刑法第五十九條之規定，均予以減輕其刑，並就如附表編
    號五、六所示罪行部分先加重後減輕之。爰審酌被告三人明
    知毒品對人體身心健康危害之烈，竟為本件販賣毒品行為，
    被告丙○○尚轉讓禁藥，足以擴大毒品危害範圍，嚴重危害
    國民身心健康及社會風氣，且被告三人均否認販賣毒品犯行
    ，未見悔意，另被告丙○○則坦承轉讓禁藥犯行，兼衡其素
    行狀況、智識程度、犯罪之動機、目的、手段、參與次數與
    分工程度等一切情狀，量處如主文所示之刑，並定應執行刑
    如主文所示，以求教化自新及收社會防衛之效，並儆效尤。
    又被告丙○○如附表編號十四至二十五所示轉讓禁藥甲基安
    非他命之犯罪時間均在中華民國九十六年四月二十四日以前
    ，合於減刑條件，應依中華民國九十六年罪犯減刑條例第二
    條第一項第三款，減其刑期二分之一，暨與其他部分定其應
    執行之刑。
六、按毒品危害防制條例第十九條第一項關於沒收之規定，係採
    義務沒收主義。故凡犯同條例第四條至第九條、第十二條、
    第十三條或第十四條一項、第二項之罪者，其供犯罪所用之
    物或因犯罪所得之財物，且屬犯人所有者，即應依該規定沒
    收（最高法院九十三年度台上字第一三六○號、第一三六五
    號刑判決意旨參照），門號0000000000號係證人
    子○○申請後交予被告丙○○使用，被告以其所有行動電話
    搭配前揭門號SIM 卡，用以聯絡本件如附表編號六所示販賣
    毒品犯行，屬供本件販賣第二級毒品犯行所用之物，雖未扣
    案，仍應依毒品危害防制條例第十九條第一項規定，併予宣
    告沒收，如未能沒收時徵其價額，或以其財產抵償之。又按
    販賣毒品所得之金錢，如能認定確係販賣毒品所得之款項，
    均應宣告沒收，不以當場搜獲扣押者為限（最高法院九十三
    年度台上字第二六七○號判決意旨參照），是販賣毒品所得
    之金錢，無論已否扣案，如仍屬存在，即應依法沒收。被告
    丙○○本件販賣甲基安非他命之所得共一萬七千八百元，為
    被告丙○○販賣毒品所得之財物，雖未扣案，仍應依毒品危
    害防制條第十九條第一項之規定宣告沒收或與共犯連帶沒收
    ，如全部或一部不能沒收時，以被告丙○○財產抵償之，其
    中七千元以被告丙○○、庚○○之財產連帶抵償之，其中一
    千元以被告丙○○、乙○○之財產連帶抵償之，其中一千元
    以被告三人之財產連帶抵償之。另扣案甲基安非他命九包（
    合計驗餘毛重七點六三八公克）其內之甲基安非他命屬第二
    級毒品，且係本件查獲之毒品，不問屬於犯人與否，爰依毒
    品危害防制條例第十八條第一項前段規定，於如附表編號十
    三所示被告丙○○及共犯乙○○項下均併予宣告沒收銷燬之
    （惟鑑驗耗罄之毒品既已滅失，自毋庸宣告沒收銷燬），其
    外包裝袋九只係被告丙○○所有，為包裹上開已販入之甲基
    安非他命之用，與扣案藍色電子磅秤一台、夾鏈袋七十九只
    、分裝器具一個，衡情均屬供本件如附表編號十三所示販賣
    第二級毒品所用，應依刑法第十九條第一項，於被告丙○○
    及共犯乙○○該罪刑項下併予宣告沒收。至被告丙○○為警
    查扣之黑色電子磅秤一台，被告丙○○堅詞否認為其所有，
    另扣案玻璃球三個、現金四千五百元、行動電話四具、吸食
    器一只，被告丙○○固坦承為其所有，惟均堅稱與本件犯行
    無涉，復無其他積極事證足證與被告丙○○本件販賣、轉讓
    甲基安非他命等犯行有關，且上開吸食器一個業經本院以九
    十五年度簡字第五八七八號刑事簡易判決諭知沒收在案，有
    上開判決影本一份附卷可參，爰均不於本案宣告沒收。另被
    告庚○○及證人辛○○為警查扣之甲基安非他命各一包，業
    經本院分別以九十八年度聲字第九四三號、第九四六號裁定
    宣告沒收銷燬在案，亦有該裁定影本一份附卷足稽，爰不於
    本案重複宣告沒收銷燬，至被告庚○○為警扣案之吸食器一
    組、電子磅秤一個、夾鏈袋六只、分裝工具一個、玻璃球一
    個，被告庚○○於偵、審程序中均否認為其所有，且查無其
    他積極事證足證為其所有而與本件販賣甲基安非他命有關，
    又非違禁物，爰不予宣告沒收，併此敘明。
據上論斷，應依刑事訴訟法第二百九十九條第一項前段，毒品危
害防制條例第四條第二項、第十八條第一項前段、第十九條第一
項，藥事法第八十三條第一項，刑法第十一條前段、第二條第一
項前段、第二十八條、第五十六條（修正前）、第四十七條第一
項、第五十九條、第五十一條第五款（修正前）、第九款，中華
民國九十六年罪犯減刑條例第二條第一項第三款、第三條第一項
第十二款、第七條、第十條第一項、第十一條，判決如主文。
本案經檢察官謝岳龍到庭執行職務。
中    華    民    國    98    年    4     月    13    日
                刑事第十一庭  審判長法  官  陳  鴻  清
                                    法  官  朱  嘉  川
                                    法  官  劉  安  榕
以上正本證明與原本無異。
如不服本判決，應於判決送達後10日內敘明上訴理由，向本院提
出上訴書狀（應附繕本），上訴於臺灣高等法院；未敘述上訴理
由者，應於上訴期間屆滿後20日內向本院補提理由書（均須按他
造當事人之人數附繕本），切勿逕送上級法院。
                                    書記官  陳  盈  真
中    華    民    國    98    年    4     月    24    日
附錄本案論罪科刑法條全文：
毒品危害防制條例第4條
製造、運輸、販賣第一級毒品者，處死刑或無期徒刑；處無期徒
刑者，得併科新臺幣1 千萬元以下罰金。
製造、運輸、販賣第二級毒品者，處無期徒刑或7 年以上有期徒
刑，得併科新臺幣7 百萬元以下罰金。
製造、運輸、販賣第三級毒品者，處5 年以上有期徒刑，得併科
新臺幣5 百萬元以下罰金。
製造、運輸、販賣第四級毒品者，處3 年以上10年以下有期徒刑
，得併科新臺幣3 百萬元以下罰金。
製造、運輸、販賣專供製造或施用毒品之器具者，處1 年以上7
年以下有期徒刑，得併科新臺幣1 百萬元以下罰金。
前五項之未遂犯罰之。
藥事法第83條
明知為偽藥或禁藥，而販賣、供應、調劑、運送、寄藏、牙保、
轉讓或意圖販賣而陳列者，處7 年以下有期徒刑，得併科新臺幣
5 百萬元以下罰金。
犯前項之罪，因而致人於死者，處7 年以上有期徒刑，致重傷者
，處3 年以上12年以下有期徒刑。
因過失犯第1 項之罪者，處2 年以下有期徒刑、拘役或科新臺幣
30萬元以下罰金。
第 1 項之未遂犯罰之。
┌───────────────────────────────────────┐
│附表                                                                          │
├───┬──────────────────┬────────────────┤
│編  號│          犯  罪  事  實            │     罪名、處刑及沒收           │
│      │                                    │                                │
├───┼──────────────────┼────────────────┤
│    一│被告丙○○於民國九十五年七月二十五日│丙○○販賣第二級毒品，處有期徒刑│
│      │下午一時許與辛○○約定以每公克二千八│年捌月，販賣毒品所得新臺幣伍仟│
│      │百元之價格，販賣二公克甲基安非他命予│捌佰元沒收之，如全部或一部不能沒│
│      │辛○○，並接續於前揭時間、同年月二十│收時，以其財產抵償之。          │
│      │五日至同年月二十九日間某日某時許、同│                                │
│      │年月二十九日下午四時許，分三次在張家│                                │
│      │樺位在臺北縣板橋市○○○路八號九樓之│                                │
│      │二三居所等處，交付甲基安非他命予溫偉│                                │
│      │萱（第一、二次共交付約一點三五公克甲│                                │
│      │基安非他命，共收取新臺幣〔下同〕三千│                                │
│      │八百元，第三次則交付零點七公克甲基安│                                │
│      │非他命，並收取二千元之代價）。      │                                │
├───┼──────────────────┼────────────────┤
│    二│被告丙○○於九十五年七月十七日中午某│丙○○販賣第二級毒品，處有期徒刑│
│      │時許，在丙○○前揭居所，以一千元之價│年捌月，販賣毒品所得新臺幣壹仟│
│      │格，販賣甲基安非他命一包予乙○○。  │元沒收之，如全部或一部不能沒收時│
│      │                                    │，以其財產抵償之。              │
├───┼──────────────────┼────────────────┤
│    三│被告丙○○於九十五年七月二十二日中午│丙○○販賣第二級毒品，處有期徒刑│
│      │某時許，在丙○○前揭居所，以一千元之│年捌月，販賣毒品所得新臺幣壹仟│
│      │價格，販賣甲基安非他命一包予乙○○。│元沒收之，如全部或一部不能沒收時│
│      │                                    │，以其財產抵償之。              │
├───┼──────────────────┼────────────────┤
│    四│被告丙○○於九十五年底某日，在臺北縣│丙○○販賣第二級毒品，處有期徒刑│
│      │板橋市中山保齡球館，以一千元之價格，│年捌月，販賣毒品所得新臺幣壹仟│
│      │販賣甲基安非他命一包予子○○。      │元沒收之，如全部或一部不能沒收時│
│      │                                    │，以其財產抵償之。              │
├───┼──────────────────┼────────────────┤
│    五│被告丙○○於九十六年六月中旬某日，在│丙○○販賣第二級毒品，累犯，處有│
│      │臺北縣板橋市中山保齡球館，以一千元之│期徒刑年拾月，販賣毒品所得新臺│
│      │價格，販賣甲基安非他命一包予子○○。│幣壹仟元沒收之，如全部或一部不能│
│      │                                    │沒收時，以其財產抵償之。        │
├───┼──────────────────┼────────────────┤
│    六│被告丙○○於九十六年七月二十四日為警│丙○○販賣第二級毒品，累犯，處有│
│      │查獲前三、四日某時許，接獲丁○撥打其│期徒刑年拾月，供本件販賣第二級│
│      │使用門號0000000000號行動電│毒品所用行動電話壹具（含門號○九│
│      │話約定交易甲基安非他命之時地後，在臺│00000000號SIM 卡壹枚）沒│
│      │北縣土城市○○街某處五樓屋內（起訴書│收，如不能沒收時，追徵其價額或以│
│      │誤載為臺北縣土城市○○街路旁），以一│其財產抵償之，販賣毒品所得新臺幣│
│      │千元（起訴書誤載為二千元）之價格，販│壹仟元沒收，如全部或一部不能沒收│
│      │賣甲基安非他命一包予丁○。          │時，以其財產抵償之。            │
├───┼──────────────────┼────────────────┤
│    七│先由被告丙○○與買家約定至少以一千元│丙○○共同販賣第二級毒品，處有期│
│      │之價格販賣甲基安非他命一包後，指示被│徒刑年捌月，販賣毒品所得新臺幣│
│      │告庚○○於九十五年七月二十五日晚間十│壹仟元連帶沒收，如全部或一部不能│
│      │一時許至在臺北縣板橋市○○○路勝利百│連帶沒收時，以其與庚○○之財產連│
│      │貨前，交付甲基安非他命一包予某真實姓│帶抵償之。                      │
│      │名不詳之成年男子。                  │庚○○共同販賣第二級毒品，處有期│
│      │                                    │徒刑年柒月。販賣毒品所得新臺幣│
│      │                                    │壹仟元連帶沒收，如全部或一部不能│
│      │                                    │沒收或一部不能連帶沒收時，以其與│
│      │                                    │丙○○之財產連帶抵償之。        │
├───┼──────────────────┼────────────────┤
│    八│先由被告丙○○與買家約定至少以一千元│丙○○共同販賣第二級毒品，處有期│
│      │之價格販賣甲基安非他命一包後，指示被│徒刑年捌月，販賣毒品所得新臺幣│
│      │告庚○○於九十五年七月二十七日下午三│壹仟元連帶沒收，如全部或一部不能│
│      │時許，至臺北縣板橋市○○○路「總動員│連帶沒收時，以其與庚○○之財產連│
│      │KTV 」前，交付甲基安非他命一包予某真│帶抵償之。                      │
│      │實姓名不詳之成年男子。              │庚○○共同販賣第二級毒品，處有期│
│      │                                    │徒刑年柒月。販賣毒品所得新臺幣│
│      │                                    │壹仟元連帶沒收，如全部或一部不能│
│      │                                    │沒收或一部不能連帶沒收時，以其與│
│      │                                    │丙○○之財產連帶抵償之。        │
├───┼──────────────────┼────────────────┤
│    九│先由被告丙○○與買家約定至少以一千元│丙○○共同販賣第二級毒品，處有期│
│      │之價格販賣甲基安非他命一包後，指示被│徒刑年捌月，販賣毒品所得新臺幣│
│      │告庚○○於九十五年七月二十七日下午六│壹仟元連帶沒收，如全部或一部不能│
│      │時許，至臺北縣板橋市○○○路「總動員│連帶沒收時，以其與庚○○之財產連│
│      │KTV 」前，交付甲基安非他命一包予某真│帶抵償之。                      │
│      │實姓名不詳之成年男子。              │庚○○共同販賣第二級毒品，處有期│
│      │                                    │徒刑年柒月。販賣毒品所得新臺幣│
│      │                                    │壹仟元連帶沒收，如全部或一部不能│
│      │                                    │沒收或一部不能連帶沒收時，以其與│
│      │                                    │丙○○之財產連帶抵償之。        │
├───┼──────────────────┼────────────────┤
│    十│先由被告丙○○與買家約定至少以一千元│丙○○共同販賣第二級毒品，處有期│
│      │之價格販賣甲基安非他命一包後，指示被│徒刑年捌月，販賣毒品所得新臺幣│
│      │告庚○○於九十五年七月二十八日凌晨某│壹仟元連帶沒收，如全部或一部不能│
│      │時許，至臺北縣板橋市南雅夜市某水果攤│連帶沒收時，以其與庚○○之財產連│
│      │，交付甲基安非他命一包予某真實姓名不│帶抵償之。                      │
│      │詳之成年男子。                      │庚○○共同販賣第二級毒品，處有期│
│      │                                    │徒刑年柒月。販賣毒品所得新臺幣│
│      │                                    │壹仟元連帶沒收，如全部或一部不能│
│      │                                    │沒收或一部不能連帶沒收時，以其與│
│      │                                    │丙○○之財產連帶抵償之。        │
├───┼──────────────────┼────────────────┤
│  十一│先由被告丙○○與買家約定至少以一千元│丙○○共同販賣第二級毒品，處有期│
│      │之代價販賣甲基安非他命一包後，指示被│徒刑年捌月，販賣毒品所得新臺幣│
│      │告庚○○於九十五年七月二十八日上午六│壹仟元連帶沒收，如全部或一部不能│
│      │時許，至臺北縣板橋市南雅夜市某水果攤│連帶沒收時，以其與庚○○之財產連│
│      │，交付甲基安非他命一包予某真實姓名不│帶抵償之。                      │
│      │詳之成年男子。                      │庚○○共同販賣第二級毒品，處有期│
│      │                                    │徒刑年柒月。販賣毒品所得新臺幣│
│      │                                    │壹仟元連帶沒收，如全部或一部不能│
│      │                                    │沒收或一部不能連帶沒收時，以其與│
│      │                                    │丙○○之財產連帶抵償之。        │
├───┼──────────────────┼────────────────┤
│  十二│先由被告丙○○與買家約定至少以一千元│丙○○共同販賣第二級毒品，處有期│
│      │之價格販賣甲基安非他命一包後，指示被│徒刑年捌月，販賣毒品所得新臺幣│
│      │告庚○○、乙○○於九十五年七月二十九│壹仟元連帶沒收，如全部或一部不能│
│      │日晚間七時許，至臺北縣板橋市縣○○道│連帶沒收時，以其與庚○○、乙○○│
│      │、東門街口馥都飯店前，交付甲基安非他│之財產連帶抵償之。              │
│      │命一包予某真實姓名不詳之成年女子。  │庚○○共同販賣第二級毒品，處有期│
│      │                                    │徒刑年柒月。販賣毒品所得新臺幣│
│      │                                    │壹仟元連帶沒收，如全部或一部不能│
│      │                                    │沒收或一部不能連帶沒收時，以其與│
│      │                                    │丙○○、乙○○之財產連帶抵償之。│
│      │                                    │乙○○共同販賣第二級毒品，處有期│
│      │                                    │徒刑年柒月。販賣毒品所得新臺幣│
│      │                                    │壹仟元連帶沒收，如全部或一部不能│
│      │                                    │沒收或一部不能連帶沒收時，以其與│
│      │                                    │丙○○、庚○○之財產連帶抵償之。│
├───┼──────────────────┼────────────────┤
│  十三│先由被告丙○○與買家約定至少以一千元│丙○○共同販賣第二級毒品，處有期│
│      │之價格販賣甲基安非他命一包後，指示被│徒刑年捌月，販賣毒品所得新臺幣│
│      │告乙○○於九十五年七月三十一日中午某│壹仟元連帶沒收，如全部或一部不能│
│      │時許，至臺北市○○區○○街某處，交付│連帶沒收時，以其與庚○○、乙○○│
│      │甲基安非他命一包予某真實姓名不詳之成│之財產連帶抵償之，扣案藍色電子磅│
│      │年女子。                            │秤壹台、夾鏈袋柒拾玖只、分裝器具│
│      │                                    │壹個、甲基安非他命玖包之外包裝袋│
│      │                                    │共玖只均沒收，其內第二級毒品甲基│
│      │                                    │安非他命（合計驗餘毛重柒點陸捌│
│      │                                    │公克）均沒收銷燬。              │
│      │                                    │乙○○共同販賣第二級毒品，處有期│
│      │                                    │徒刑年柒月。販賣毒品所得新臺幣│
│      │                                    │壹仟元連帶沒收，如全部或一部不能│
│      │                                    │沒收或一部不能連帶沒收時，以其與│
│      │                                    │丙○○、庚○○之財產連帶抵償之，│
│      │                                    │扣案藍色電子磅秤壹台、夾鏈袋柒拾│
│      │                                    │玖只、分裝器具壹個、甲基安非他命│
│      │                                    │玖包之外包裝袋共玖只均沒收，其內│
│      │                                    │第二級毒品甲基安非他命（合計驗餘│
│      │                                    │毛重柒點陸捌公克）均沒收銷燬。│
├───┼──────────────────┼────────────────┤
│  十四│被告丙○○於九十五年七月二十五日晚間│丙○○明知為禁藥，而轉讓，處有期│
│      │十一時後之某時許，在丙○○位在臺北縣│徒刑捌月，減為有期徒刑肆月。    │
│      │板橋市○○○路八號九樓之二三居所，無│                                │
│      │償轉讓微量禁藥甲基安非他命予庚○○施│                                │
│      │用。                                │                                │
├───┼──────────────────┼────────────────┤
│  十五│被告丙○○於九十五年七月二十七日下午│丙○○明知為禁藥，而轉讓，處有期│
│      │三時後之某時許，在丙○○上址居所，無│徒刑捌月，減為有期徒刑肆月。    │
│      │償轉讓微量禁藥甲基安非他命予庚○○施│                                │
│      │用。                                │                                │
├───┼──────────────────┼────────────────┤
│  十六│被告丙○○於九十五年七月二十七日下午│丙○○明知為禁藥，而轉讓，處有期│
│      │六時後之某時許，在丙○○上址居所，無│徒刑捌月，減為有期徒刑肆月。    │
│      │償轉讓微量禁藥甲基安非他命予庚○○施│                                │
│      │用。                                │                                │
├───┼──────────────────┼────────────────┤
│  十七│被告丙○○於九十五年七月二十八日凌晨│丙○○明知為禁藥，而轉讓，處有期│
│      │某時庚○○至臺北縣板橋市南雅夜市某水│徒刑捌月，減為有期徒刑肆月。    │
│      │果攤交付甲基安非他命予不詳成年男子後│                                │
│      │之某時許，在丙○○上址居所，無償轉讓│                                │
│      │微量禁藥甲基安非他命予庚○○施用。  │                                │
├───┼──────────────────┼────────────────┤
│  十八│被告丙○○於九十五年七月二十八日上午│丙○○明知為禁藥，而轉讓，處有期│
│      │六時後之某時許，在丙○○上址居所，無│徒刑捌月，減為有期徒刑肆月。    │
│      │償轉讓微量禁藥甲基安非他命予庚○○施│                                │
│      │用。                                │                                │
├───┼──────────────────┼────────────────┤
│  十九│丙○○於九十五年七月二十九日晚間七時│丙○○明知為禁藥，而轉讓，處有期│
│      │後之某時許，在丙○○上址居所，無償轉│徒刑捌月，減為有期徒刑肆月。    │
│      │讓微量禁藥甲基安非他命予庚○○、林潤│                                │
│      │宇施用。                            │                                │
├───┼──────────────────┼────────────────┤
│  二十│被告丙○○於九十五年七月三十一日中午│丙○○明知為禁藥，而轉讓，處有期│
│      │某時乙○○至臺北市○○區○○街某處，│徒刑捌月，減為有期徒刑肆月。    │
│      │將甲基安非他命交付予不詳成年女子後之│                                │
│      │某時，在丙○○上址居所，無償轉讓微量│                                │
│      │禁藥甲基安非他命予乙○○施用。      │                                │
├───┼──────────────────┼────────────────┤
│二十一│被告丙○○自九十五年五月底間某日起至│丙○○連續明知為禁藥，而轉讓，處│
│      │同年六月三十日間，在丙○○位在臺北縣│有期徒刑拾月，減為有期徒刑伍月。│
│      │板橋市○○○路八號九樓之二三居所，連│                                │
│      │續無償轉讓微量禁藥甲基安非他命予趙婉│                                │
│      │婷施用。                            │                                │
├───┼──────────────────┼────────────────┤
│二十二│被告丙○○於九十五年七月三十一日下午│丙○○明知為禁藥，而轉讓，處有期│
│      │三時許，在丙○○上址居所，無償轉讓微│徒刑捌月，減為有期徒刑肆月。    │
│      │量禁藥甲基安非他命予壬○○施用。    │                                │
├───┼──────────────────┼────────────────┤
│二十三│被告丙○○於九十六年初某日，在子○○│丙○○明知為禁藥，而轉讓，累犯，│
│      │位在臺北縣板橋市○○路一四九巷二二弄│處有期徒刑拾月，減為有期徒刑伍月│
│      │八之一號住處，無償轉讓微量禁藥甲基安│。                              │
│      │非他命予子○○施用。                │                                │
├───┼──────────────────┼────────────────┤
│二十四│被告丙○○於九十六年初某日，在子○○│丙○○明知為禁藥，而轉讓，累犯，│
│      │位在臺北縣板橋市○○路一四九巷二二弄│處有期徒刑拾月，減為有期徒刑伍月│
│      │八之一號住處，無償轉讓微量禁藥甲基安│。                              │
│      │非他命予子○○施用。                │                                │
├───┼──────────────────┼────────────────┤
│二十五│被告丙○○於九十六年初某日，在子○○│丙○○明知為禁藥，而轉讓，累犯，│
│      │位在臺北縣板橋市○○路一四九巷二二弄│處有期徒刑拾月，減為有期徒刑伍月│
│      │八之一號住處，無償轉讓微量禁藥甲基安│。                              │
│      │非他命予子○○施用。                │                                │
└───┴──────────────────┴────────────────┘


司法院資訊處製作；財團法人民間司法改革基金會備份。
